【裁判字號】    95,訴,1297
【裁判日期】    951013
【裁判案由】    毒品危害防制條例
【裁判全文】
臺灣板橋地方法院刑事判決              95年度訴字第1297號
公  訴  人  臺灣板橋地方法院檢察署檢察官
被      告  甲○○
                    （現另案於臺灣臺北監獄臺北分監執行中
上列被告因違反毒品危害防制條例案件，經檢察官提起公訴（95
年度毒偵字第1497號）及移送併辦（95年度毒偵字第1820、4916
號），本院依簡式審判程序審理，判決如下：
    主  文
甲○○施用第一級毒品，累犯，處有期徒刑玖月，扣案之毒品海
洛因壹包（驗餘淨重零點壹壹公克）沒收銷燬；又連續施用第二
級毒品，累犯，處有期徒刑陸月。應執行有期徒刑壹年貳月，扣
案之毒品海洛因壹包（驗餘淨重零點壹壹公克）沒收銷燬。
    事  實
一、甲○○曾因施用毒品案件，經臺灣士林地方法院以89年度毒
    聲字第1640號裁定送觀察勒戒後，認有繼續施用毒品之傾向
    ，再經臺灣士林地方法院依聲請以90年度毒聲字第859 號裁
    定令入戒治處所施以強制戒治一年，嗣臺灣士林地方法院又
    以90年度毒聲字第1501號裁定停止戒治所餘戒治期間付保護
    管束，甲○○自91年1 月8 日起停止戒治，至91年7 月7 日
    保護管束期滿執行完畢，臺灣士林地方法院檢察署檢察官乃
    於91年9 月3 日以91年度戒毒偵字第84號處分不起訴。甲○
    ○另因違反肅清煙毒條例等案件，經本院以86年度訴字第24
    32號判決判處有期徒刑三年四月確定，自86年12月31日起執
    行，於88年10月15日假釋出監，嗣經撤銷假釋，執行殘刑有
    期徒刑一年五月十四日，自90年4 月25日起執行，於92年4
    月8 日執行完畢，猶不知悔改，明知毒品海洛因屬毒品危害
    防制條例規定禁止持有、施用之第一級毒品，竟於95年2 月
    7 日在臺北縣中和市○○路186 號3 樓住處（起訴書略載為
    於95年2 月8 日為警查獲並採尿前26小時內之某時，在不詳
    地點），以將海洛因摻水置入注射針筒加以注射於身體部位
    之方式，施用海洛因一次。甲○○復明知毒品安非他命屬毒
    品危害防制條例規定禁止持有、施用之第二級毒品，竟另行
    起意，基於概括之犯意，自94年11月16日凌晨3 時許起，至
    95年2 月7 日（起訴書略載為95年2 月8 日為警查獲並採尿
    前96小時內某時）止，連續在臺北市北投區○○○路264 號
    、臺北縣中和市○○路186 號3 樓等處，以將安非他命置入
    自製之玻璃球吸食器內，以火置於其下燒烤使安非他命產生
    煙霧再以鼻子吸食方式，施用安非他命多次，而於：(一)94年
    11月16日凌晨3 時30分許，在臺北市北投區○○○路264 號
    為警查獲。(二)95年1 月24日凌晨4 時許，在臺北縣中和市○
    ○路186 號前為警查獲。(三)95年2 月8 日晚上8 時35分許，
    在臺北縣中和市○○路35號前為警查獲，並扣得甲○○所有
    之海洛因一包（驗餘淨重0.11公克）。
二、案經臺北縣政府警察局中和分局報請臺灣板橋地方法院檢察
    署檢察官偵查起訴，暨函移併案審理，暨臺北縣政府警察局
    新莊分局報請臺灣士林地方法院檢察署呈請臺灣高等法院檢
    察署檢察長核轉臺灣板橋地方法院檢察署檢察官函移併案審
    理，本院於準備程序進行中，甲○○就被訴事實為有罪之陳
    述，經告知簡式審判程序之旨，並聽取各當事人之意見後，
    裁定進行簡式審判程序。
    理  由
一、證據名稱：
  1.被告甲○○於警詢、偵查及本院審理時之自白。
  2.卷附之臺灣檢驗科技股份有限公司94年11月28日、95年2 月
    15日、95年2 月23日濫用藥物尿液檢驗報告共三件。
  3.扣案之被告所有之海洛因一包（驗餘淨重0.11公克），及卷
    附之法務部調查局95年3 月31日調科壹字第060011450 號鑑
    定通知書一件。
  4.卷附之臺灣高等法院被告前案紀錄表各一件。
二、核被告甲○○所為，係犯毒品危害防制條例第10條第1 項之
    施用第一級毒品罪及同條例第10條第2 項之施用第二級毒品
    罪。其於施用海洛因、安非他命前後之持有海洛因、持有安
    非他命犯行，各為高度之施用行為所吸收，均不另論罪。被
    告行為後，刑法第56條連續犯之規定，業於94年2 月2 日修
    正公布刪除，並於95年7 月1 日施行，則被告施用第二級毒
    品安非他命之犯行，因行為後新法業已刪除連續犯之規定，
    此刪除雖非犯罪構成要件之變更，但顯已影響行為人刑罰之
    法律效果，自屬法律有變更，依新法第2 條第1 項規定，比
    較新、舊法結果，仍應適用較有利於被告之行為時法律即舊
    法論以連續犯（最高法院95年第8 次刑事庭會議決議參照）
    ，是本件被告先後多次施用第二級毒品安非他命犯行，時間
    緊接，所犯係構成要件相同之罪名，顯係基於概括犯意反覆
    為之，應依修正前刑法第56條連續犯之規定論以一罪，並依
    法加重其刑。又被告所犯上開二罪，犯意各別，行為互異，
    應予分論併罰。又查被告曾因違反肅清煙毒條例等案件，經
    本院以86年度訴字第2432號判決判處有期徒刑三年四月確定
    ，自86年12月31日起執行，於88年10月15日假釋出監，嗣經
    撤銷假釋，執行殘刑有期徒刑一年五月十四日，自90年4 月
    25日起執行，於92年4 月8 日執行完畢，有臺灣高等法院被
    告前案紀錄表一件在卷可稽，其於前案92年4 月8 日執行完
    畢後，五年以內再故意犯本件有期徒刑以上之罪，不論依修
    正前之刑法第47條，或修正後之刑法第47條第1 項之規定，
    均構成累犯，對被告而言並無有利或不利之情形，應逕依修
    正前之刑法第47條，論以累犯，並依法加重其刑（就被告施
    用第二級毒品犯行依法遞加重其刑）。復查被告自94年11月
    16日凌晨3 時許起，至95年2 月初之間連續多次施用毒品安
    非他命之犯行，雖未據公訴人起訴，然因與已起訴部分有連
    續犯之裁判上一罪關係，為起訴效力所及，本院自應併予審
    理。爰審酌被告之素行狀況、犯罪動機、手段、目的、所生
    危害及犯罪後態度等一切情狀，分別量處如主文所示之刑，
    並定其應執行刑。按現行刑法第2 條第1 項規定「行為後法
    律有變更者，適用行為時之法律。但行為後之法律有利於行
    為人者，適用最有利於行為人之法律」，本件被告行為後，
    刑法第51條業於94年2 月2 日修正公布，並於95年7 月1 日
    施行，修正前刑法第51條規定「數罪併罰，分別宣告其罪之
    刑，依左列各款定其應執行者：」其中第5 款規定：「宣告
    多數有期徒刑者，於各刑中之最長期以上，各刑合併之刑期
    以下，定其刑期。但不得逾二十年」，修正後刑法第51條第
    5 款規定：「宣告多數有期徒刑者，於各刑中之最長期以上
    ，各刑合併之刑期以下，定其刑期。但不得逾三十年」，比
    較結果，修正後規定並非較有利於行為人，依刑法第2 條第
    1 項前段之規定，仍應依修正前刑法第51條第5 款，定其應
    執行之刑。扣案之毒品海洛因一包（驗餘淨重0.11公克）為
    第一級毒品，係違禁物，應依毒品危害防制條例第18條第1
    項前段規定沒收銷燬之。
三、應適用之法條：刑事訴訟法第273 條之1 第1 項、第299 條
    第1 項前段，毒品危害防制條例第10條第1 項、第2 項、第
    18條第1 項前段，刑法第2 條第1 項前段、第11條前段、修
    正前刑法第56條、修正前刑法第47條、修正前刑法第51條第
    5 款。
四、如不服本判決，得自收受送達之日起10日內向本院提出上訴
    狀。
本案經檢察官王聖涵到庭執行職務。
中    華    民    國    95    年    10    月    13    日
                    刑事第十三庭  法  官  戴嘉清
以上正本證明與原本無異。
如不服本判決，應於判決送達後10日內，向本院提出上訴狀。
                                  書記官  林文達
中    華    民    國    95    年    10    月    17    日
附錄本案論罪科刑法條全文：
毒品危害防制條例第10條
施用第一級毒品者，處六月以上五年以下有期徒刑。
施用第二級毒品者，處三年以下有期徒刑。


司法院資訊處製作；財團法人民間司法改革基金會備份。
